---
title: "Alogaritma k-means"
date: "`r Sys.Date()`"
author: Rahayu dwiastuti pujiningrum-Institut Teknologi Statistika dan Bisnis Muhammadiyah
output:
  rmdformats::readthedown:
    self_contained: true
    thumbnails: true
    lightbox: true
    gallery: false
    highlight: tango
bibliography: references.bib
---

```{=html}
<style>
body{
text-align: justify}
</style>
```
```{r setup, include=FALSE}
knitr::opts_chunk$set(echo = TRUE)
```

# Alogaritma k-means
   K-Means merupakan alogaritma yang membentuk paramenter input sebanyak k dan membagi sekumpulan n objek kedalam k cluster sehingga tingkat kemiringan anggota dalam satu cluster tinggi kemiringan antara anggota dalam satu cluster tinggi sedangkan tinggi kemiringan dengan anggota pada cluster lain sangat rendan. 

# Tahapan alogaritma k-means
1.Tentukan juSiapkan data set
2.mlah kelompok
3.Alokasikan data ke dalam kelompok secara acak
4.Hitung pusat kelompok (sentoid/rata-rata) dari data yang ada di Masing-masing   kelompok
5.Alokasikan masing-masing data ke sentroid/rata-rata terdekat
6.Kembali ke langakah 3.



# Replication Requieremnts
Pada eksprimen ini algoritma K-Means akan digunakan untuk mengelompokan data kemiskinan di Jawa Tengah yang diambil dari website Tim Percepatan Penanggulangan Kemiskinan (TNP2K)


# Read Data
   Untuk melakukan Analysis ini, package yang diperlukan ialah;
   Package readr menyiapkan fungsi read_csv() untuk import data dari file CSV. Pada kasus ini digunakan data Data 40% Kemiskinan di jawa Tengah.
```{r}
library (readr)
urlfile = "https://raw.githubusercontent.com/dedenistiawan/Dataset/main/BDT.csv"

data<-read.csv(url(urlfile), row.names = "Kabupaten")
data
```
  
# memeriksa mising volue
    Untuk mengecek apakah ada missing values, kita bisa gunakan fungsi is.na().
```{r}
colSums(is.na(data))
```


# Memebuat Matriks Jarak
```{r}
#Plot Disatance
library(ggplot2)
library(factoextra)
distance <- get_dist(data)
fviz_dist(distance, gradient = list(low = "#00AFBB", mid = "white", high = "#FC4E07"))
```






# Membuat jumlah klaster



# Membuat plot kluster
Jumlah klaster yang dibentuk mulai dari 2 sampai 5, untuk melihat sebaran data pada masing-masing cluster
```{r}
#use several different values of k
k2 <- kmeans(data, centers = 2, nstart = 25)
k3 <- kmeans(data, centers = 3, nstart = 25)
k4 <- kmeans(data, centers = 4, nstart = 25)
k5 <- kmeans(data, centers = 5, nstart = 25)
```


```{r}
# plots to compare
p1 <- fviz_cluster(k2, geom = "point", data = data) + ggtitle("k = 2")
p2 <- fviz_cluster(k3, geom = "point",  data = data) + ggtitle("k = 3")
p3 <- fviz_cluster(k4, geom = "point",  data = data) + ggtitle("k = 4")
p4 <- fviz_cluster(k5, geom = "point",  data = data) + ggtitle("k = 5")
```


```{r}
library(gridExtra)
grid.arrange(p1, p2, p3, p4, nrow = 2)
```


# Menentukan jumlah klaster

```{r}
#Determining number Optimal Clusters
##Elbow Method
library(ggplot2)
library(factoextra)
fviz_nbclust(data, kmeans, method = "wss") +
  geom_vline(xintercept = 2, linetype = 2)

```





# Referensi





